臺灣屏東地方法院刑事判決
111年度原易字第22號
公  訴  人  臺灣屏東地方檢察署檢察官
被      告  曾偉倫



                    （現於法務部○○○○○○○○附設勒   戒所觀察勒戒中）
            吳振瑞


                    （現另案於法務部○○○○○○○○羈                      押中）
            阮思凡


                    （現另案於法務部○○○○○○○○羈                      押中）
義務辯護人  黃偉倫律師
上列被告等因竊盜案件，經檢察官提起公訴（110年度偵字第110
34號、110年度偵字第11035號），被告於本院準備程序進行時為
有罪之陳述，經告以簡式審判程序之旨，並聽取檢察官、被告及
辯護人之意見後，經本院合議庭裁定由受命法官獨任改行簡式審
判程序並判決如下：
    主  文
曾偉倫共同犯如附表編號1至7所示之罪，各處如附表編號1至7「
主文欄」所示之刑及沒收。應執行有期徒刑參年拾月。
吳振瑞共同犯如附表編號1、2、6、7、8所示之罪，各處如附表
編號1、2、6、7、8「主文欄」所示之刑及沒收。應執行有期徒
刑貳年陸月。
阮思凡共同犯如附表編號3、4、5、8所示之罪，均累犯，各處如
附表編號3、4、5、8「主文欄」所示之刑及沒收。應執行有期徒
刑貳年肆月。
    事  實
一、曾偉倫、吳振瑞、阮思凡分別為下列犯行：
  ㈠曾偉倫、吳振瑞共同意圖為自己不法之所有，基於竊盜之犯
    意聯絡，於如附表一編號1、2、6、7所示之時間、地點，以
    如附表一編號1、2、6、7「竊盜方式/竊盜所得」欄所示之
    方式，竊取如附表一編號1、2、6、7「告訴人/被害人」欄
    所示之人管領如附表一編號1、2、6、7「竊盜方式/竊盜所
    得」欄所示之物得手後即離去。
  ㈡曾偉倫、阮思凡共同意圖為自己不法之所有，基於竊盜之犯
    意聯絡，於如附表一編號3、4、5所示之時間、地點，以如
    附表一編號3、4、5「竊盜方式/竊盜所得」欄所示之方式，
    竊取如附表一編號3、4、5「告訴人/被害人」欄所示之人管
    領如附表一編號3、4、5「竊盜方式/竊盜所得」欄所示之物
    得手後即離去。
  ㈢吳振瑞、阮思凡共同意圖為自己不法之所有，基於竊盜之犯
    意聯絡，於如附表一編號8所示之時間、地點，以如附表一
    編號8「竊盜方式/竊盜所得」欄所示之方式，竊取如附表一
    編號8「告訴人/被害人」欄所示之人管領如附表一編號8「
    竊盜方式/竊盜所得」欄所示之物得手後即離去。
二、曾偉倫、吳振瑞及阮思凡將如附表一編號1至8竊得之物以美
    工刀去皮以取得內部之銅線後，陸續前往屏東縣○○鄉○○街00
    號1樓之金億商行向黃妹(所涉贓物罪嫌，另經臺灣屏東地方
    檢察署檢察官為不起訴之處分)變賣所得如附表一編號1至8
    所示之價金。經警持本院核發之搜索票，於110年10月9日10
    時20分，在吳振瑞之屏東縣○○鄉○○路00號住處執行搜索，扣
    得如附表二編號1至5所示之物，於同日20時56分許扣得黃妹
    持有之銅線2.9公斤(已交由蔡顯隆保管)，又於110年10月10
    日8時38分，在阮思凡之屏東縣○○○鄉○○巷00○0號住處執行搜
    索，扣得如附表二編號6至7所示之物，而循線查獲上情。
三、案經屏東縣政府警察局里港分局報告臺灣屏東地方檢察署檢
    察官偵查起訴。
    理  由
一、被告曾偉倫、吳振瑞、阮思凡所犯均為非死刑、無期徒刑、
    最輕本刑為3年以上有期徒刑之罪，亦非高等法院管轄第一
    審案件者，且於訊問程序進行中，被告等先就被訴事實為有
    罪之陳述，經告知被告等簡式審判程序之旨，並聽取檢察官
    、被告及辯護人之意見後，本院依刑事訴訟法第273條之1規
    定，裁定進行簡式審判程序，是本件之證據調查，依刑事訴
    訟法第273條之2及第159條第2項規定，不適用傳聞法則有關
    限制證據能力及證據調查之規定。
二、上開事實，業經被告等於本院審理時均坦承不諱（見本院卷
    第111-112、117、122、138、140、169、176、189-190頁）
    ，核與證人黃妹、蔡其峰、蔡顯隆、許惠婷、郭紘瑋、簡福
    源及胡伊楨於警詢時或偵查中之證述互核均大致相符（見警
    一卷第91-95、97-103、105-109、111-114、116-117、135-
    137、153-159、161-163、173-175、183-184頁，偵一卷第4
    9-51頁）。此外，並有如附表一編號1至8「證據欄」所示之
    證據等在卷可佐，堪認被告等上開任意性自白均核與客觀事
    實相符，堪以採信。綜上，本案事證明確，被告等前揭犯行
    ，均堪以認定，應予依法論科。
三、論罪科刑：
　㈠按刑法第321條第1項第3款所謂兇器，其種類並無限制，客觀
    上足對人之生命、身體、安全構成威脅，具有危險性之兇器
    均屬之，且只須行竊時攜帶此危險性工具為已足，並不以攜
    帶之初有行兇之意圖為必要（最高法院79年度台上字第5253
    號判決意旨參照）。查被告等為如附表一編號1至8所示之犯
    行時，所攜帶犯案之破壞剪，係鐵製品，質地堅硬，前端尖
    銳之物，可認被告等所持用以剪斷電纜線之破壞剪，客觀上
    足以對人之生命、身體、安全構成威脅，顯具有危險性，依
    上揭判決意旨，核屬於刑法第321條第1項第3款所稱之兇器
    無疑。
　㈡是核被告曾偉倫就附表一編號1至7所為；被告吳振瑞就附表
    一編號1、2、6、7、8所為；被告阮思凡就附表一編號3、4
    、5、8所為，均係犯刑法第321條第1項第3款之攜帶兇器竊
    盜罪。
　㈢被告曾偉倫、吳振瑞就附表一編號1、2、6、7所示之犯行；
    被告曾偉倫、阮思凡就附表一編號3、4、5所示之犯行；被
    告吳振瑞、阮思凡就附表一編號8所示之犯行，有犯意聯絡
    與行為分擔，均應論以共同正犯。
　㈣被告曾偉倫就其所犯7次攜帶兇器竊盜罪；被告吳振瑞就其所
    犯5次攜帶兇器竊盜罪；被告阮思凡就其所犯4次攜帶兇器竊
    盜罪，犯意個別，行為互殊，均應予分論併罰。
　㈤被告阮思凡前因公共危險等案件，經本院以109年度原交簡字
    第292號判決處有期徒刑4月、3月，應執行有期徒刑5月確定
    ，於110年1月5日入監，並於110年4月4日執行完畢，有其臺灣
    高等法院被告前案紀錄表1份附卷可參。是被告阮思凡於前
    揭徒刑之執行完畢後，於5年內故意再犯本案有期徒刑以上
    之罪，均為累犯。又本院認本案尚無司法院釋字第775 號解
    釋意旨所述因現行累犯規定不分情節、一律加重最低本刑，
    且不符合刑法第59條所定要件造成行為人罪刑不相當之情形
    ，仍均依刑法第47條第1項規定加重其刑。
　㈥爰以行為人之責任為基礎，審酌被告曾偉倫於本案發生前有
    竊盜案件之前科紀錄（本案不構成累犯）；被告吳振瑞於本
    案發生前有竊盜案件之前科紀錄（本案不構成累犯）；被告
    阮思凡於本案發生前有多次違反毒品危害防制條例、贓物、
    多次竊盜及公共危險等案件之前科紀錄（累犯部分不重複評
    價），有其等臺灣高等法院被告前案紀錄表附卷可佐，素行
    均非佳；被告等均正值青年，不思勉力工作，依循正途賺取
    金錢，猶為貪圖一己之私利，分別以附表一各該編號所示之
    方式，竊得如附表一各該編號所示之財物，其等竊取被害人
    等管領持有之電纜線，造成被害人等財產上的損失與困擾，
    侵害他人財產權益非微，顯然欠缺法治觀念，所為均非可取
    ；惟念被告等犯後於本院審理時均能坦承犯行，犯後態度尚
    可；考量被告吳振瑞、阮思凡與被害人郭紘瑋達成調解，有
    本院調解筆錄1份在卷可參（見本院卷第97-98頁）；兼衡其
    等行竊之手段、竊得財物之價值、迄今尚未完全賠償被害人
    等；暨被告曾偉倫自陳：在家工作，網室架設，月入2萬500
    0至3萬元，已婚有子女，高中肄業；被告吳振瑞自陳：從事
    網室架設，月入約2至3萬元，離婚有子女，高中肄業；被告
    阮思凡自陳：務農，約入約2萬元，未婚無子女，高中肄業
    之智識程度及家庭經濟生活狀況（見本院卷第139、189頁）
    等一切情狀，分別量處如附表一「主文欄」所示之刑，復分
    別定其等應執行之刑如主文所示，以示懲儆。
四、沒收：
　㈠犯罪所得：
　⒈按犯罪所得，屬於犯罪行為人者，沒收之；前2項之沒收，於
    全部或一部不能沒收或不宜執行沒收時，追徵其價額；第1
    項及第2項之犯罪所得，包括違法行為所得、其變得之物或
    財產上利益及其孳息，刑法第38條之1第1項前段、第3項、
    第4項分別定有明文。又共同實行犯罪行為之人，基於責任
    共同原則，固應就全部犯罪結果負其責任，但因其等組織分
    工及有無不法所得，未必盡同，特別是集團性或重大經濟、
    貪污犯罪，彼此間犯罪所得分配懸殊，其分配較少甚或未受
    分配之人，如仍應就全部犯罪所得負連帶沒收追繳之責，超
    過其個人所得之剝奪，無異代替其他參與者承擔刑罰，違反
    罪刑法定原則、個人責任原則以及罪責相當原則（最高法院
    105年度台非字第100號判決意旨、104年度第13次刑事庭會
    議決議意旨參照）。故共同犯罪，其所得之沒收，應就各人
    分得之數為之，亦即依各共犯實際犯罪利得分別宣告沒收。
    且基於澈底剝奪犯罪所得之意旨，不問犯罪成本、利潤，均
    應沒收，犯罪所得自無扣除成本之必要，以遏阻、根絕犯罪
    誘因。
　⒉查被告曾偉倫、吳振瑞、阮思凡分別所竊得如附表一各該編
    號「竊盜方式/竊盜所得」欄所示之物，並加以變賣，變賣
    得款均為其等犯罪所得，並由其等朋分，被告曾偉倫於本院
    審理時供稱：販賣所得是平分，如果是奇數，一個就少拿一
    些些，就大家輪流等語；被告吳振瑞於本院審理時前後供稱
    ：賣的所得是跟阮思凡、曾偉倫平分，若是奇數就看誰做的
    比較多，就給誰比較多，大家一起削皮，正常都是平分，多
    的錢當油錢等語（見本院卷第111、169頁）。則本案既無證
    據證明被告等究係如何分配犯罪所得，復參以本案係被告等
    分別於如附表一各該編號所示之時間、地點，共同以如附表
    一「竊盜方式/竊盜所得」欄所示之分工方式，竊得該等犯
    罪所得，參與程度相當，因認如附表一「竊盜方式/竊盜所
    得」欄所示之犯罪所得，應由參與之被告均分，計算式為如
    附表一「竊盜方式/竊盜所得」欄所示之變賣所得金額除以2
    （計算至個位數），故應依上開規定，分別於被告曾偉倫所
    犯如附表一編號1至7；被告吳振瑞所犯如附表一編號1、2、
    6、7、8；被告阮思凡所犯如附表一編號3、4、5、8所示之
    罪之主文項下均宣告沒收，並於全部或一部不能沒收時，追
    徵之。
　㈡扣案如附表二編號1至5、6至7，分別為被告吳振瑞、阮思凡
    所有之物，惟上開被告均供稱上開扣案物與本案無關（見本
    院卷第111-112頁），且無證據證明上開扣案物係供本案犯
    罪所用之物，故爰均不予宣告沒收，附此敘明。
五、依刑事訴訟法第273條之1第1項、第299條第1項前段，判決
    如主文。
六、如不服本判決，得自收受送達之翌日起20日內向本院提出上
    訴狀（應附繕本），其未敘述上訴理由者，應於上訴期間屆
    滿後20日內補提理由書狀於本院，上訴於臺灣高等法院高雄
    分院。
本案經檢察官莊承頻提起公訴，檢察官楊婉莉到庭執行職務。
中　　華　　民　　國　　111 　年　　6 　　月　　22　　日

                  刑事第五庭    法  官  沈婷勻


以上正本證明與原本無異。
如不服本判決應於收受判決後20日內向本院提出上訴書狀，並
應敘述具體理由；其未敘述上訴理由者，應於上訴期間屆滿後
20日內向本院補提理由書（均須按他造當事人之人數附繕本）
「切勿逕送上級法院」。
中　　華　　民　　國　　111 　年　　6 　　月　　22　　日
                                書記官  張語恬

附錄論罪科刑法條全文：
中華民國刑法第321條
犯前條第1項、第2項之罪而有下列情形之一者，處6月以上5年以
下有期徒刑，得併科50萬元以下罰金：
一、侵入住宅或有人居住之建築物、船艦或隱匿其內而犯之。
二、毀越門窗、牆垣或其他安全設備而犯之。
三、攜帶兇器而犯之。
四、結夥三人以上而犯之。
五、乘火災、水災或其他災害之際而犯之。
六、在車站、港埠、航空站或其他供水、陸、空公眾運輸之舟、
    車、航空機內而犯之。
前項之未遂犯罰之。
　　
卷別對照表
簡稱 卷宗名稱 警一卷 里警偵字第11032142700號卷 警二卷 里警偵字第11032031900號卷 偵一卷 屏東地檢110年度偵字第11034號卷 偵二卷 屏東地檢110年度偵字第11035號卷 本院卷 屏東地院111年度原易字第22號卷 
　　
附表一：事實（時間：民國；金額：新臺幣）
編號 告訴人/ 被害人 時間 地點 行為人 竊盜方式/ 竊盜所得 臺灣屏東地方檢察署案號 證據欄 主文欄 1（即起訴書附表編號1） 蔡其峰/臺灣電力公司 110年8月31日3時38分 屏東縣○○鄉○○段000地號土地 曾偉倫 吳振瑞 在左列土地(鳳梨園)，共同持破壞剪剪下電纜線後，載運離開現場，竊得之電纜線，變賣所得為2000元，由2人朋分。 110年度偵字第11034號 ⒈被告曾偉倫、吳振瑞於警詢、偵訊時之供述（警一卷第3-27、41-49頁；偵一卷第33-35、39-44頁） ⒉證人蔡其峰、簡福源、胡伊楨警詢之供述（警一卷135-137、173-175、183-184頁） ⒊屏東縣政府警察局里港分局泰山派出所110年10月19日警員何致維偵查報告（警一卷第1-2頁） ⒋曾偉倫110年9月10日14時38分指認犯罪嫌疑人紀錄表（警一卷第29-33頁） ⒌吳振瑞110年10月9日17時38分指認犯罪嫌疑人紀錄表（警一卷51-57頁） ⒍本院110年聲搜字第699號搜索票（吳振瑞/屏東縣○○鄉○○路00號）（警一卷第63頁） ⒎屏東縣政府警察局里港分局110年10月9日10時20分搜索扣押筆錄（吳振瑞/屏東縣○○鄉○○路00號）、扣押物品目錄表（警一卷第65-73頁） ⒏本院110年聲搜字第699號搜索票（吳振瑞/屏東縣○○鄉○○路00○0號）（警一卷第79頁） ⒐屏東縣政府警察局里港分局110年10月9日10時43分搜索扣押筆錄（吳振瑞/屏東縣○○鄉○○路00○0號）、扣押物品目錄表（警一卷第81-87頁） ⒑蔡其峰屏東縣政府警察局里港分局泰山派出所受（處）理案件證明單（警一卷第141頁） ⒒屏東縣○○○○○○○○○○○○○○○○鄉○○段000號）（警一卷第143頁） ⒓土地租用契約書（警一卷第145-151頁） ⒔簡福源刑事案件報案證明申請書、電力（訊）線路失竊現場調查報告表（警一卷第179-181頁） ⒕車牌000-0000號普通重型機車資料（警一卷第187頁） ⒖蔡其峰報案遭竊現場照片4張、相關監視器翻拍畫面（警一卷第189-191、193-201頁） ⒗屏東縣政府警察局110年10月8日屏警刑偵二字第11036811000號函（警二卷第118頁） ⒘許惠婷屏東縣政府警察局里港分局泰山派出所受（處）理案件證明單（警二卷第119頁） ⒙台灣電力公司電力線路設備失竊案統計表及失竊現場調查表報告表（警二卷第120-121頁） ⒚吳振瑞扣押物品照片1張（警二卷第127頁） ⒛屏東縣○○○○○里○○○000○○○○0000號扣押物品清單、扣押物品照片14張（偵二卷第55、65-77頁） 曾偉倫共同犯攜帶兇器竊盜罪，處有期徒刑捌月。未扣案之犯罪所得新臺幣壹仟元，沒收，於全部或一部不能沒收時，追徵之。 吳振瑞共同犯攜帶兇器竊盜罪，處有期徒刑捌月。未扣案之犯罪所得新臺幣壹仟元，沒收，於全部或一部不能沒收時，追徵之。 2（即起訴書附表編號2） 蔡顯隆 110年8月30日0時至6時 屏東縣○○鄉○○段000地號土地 曾偉倫 吳振瑞 在左列土地(鹽埔檳榔園)，共同持破壞剪竊取避雷針之接地線後，載運離開現場，竊得之電纜線去皮後取得內部銅線2.9公斤，變賣所得為652元，由2人朋分。(詳如110年9月9日估價單) (同上) ⒈被告曾偉倫、吳振瑞於警詢、偵訊時之供述（警一卷第3-27、41-49頁；偵一卷第33-35、39-44頁） ⒉證人黃妹、蔡顯隆警詢之供述（警一卷第91-95、97-103、105-109、153-159、161-163頁；偵一卷第49-51頁） ⒊屏東縣政府警察局里港分局泰山派出所110年10月19日警員何致維偵查報告（警一卷第1-2頁） ⒋曾偉倫110年9月10日14時38分指認犯罪嫌疑人紀錄表（警一卷第29-33頁） ⒌吳振瑞110年10月9日17時38分指認犯罪嫌疑人紀錄表（警一卷51-57頁） ⒍本院110年聲搜字第699號搜索票（吳振瑞/屏東縣○○鄉○○路00號）（警一卷第63頁） ⒎屏東縣政府警察局里港分局110年10月9日10時20分搜索扣押筆錄（吳振瑞/屏東縣○○鄉○○路00號）、扣押物品目錄表（警一卷第65-73頁） ⒏本院110年聲搜字第699號搜索票（吳振瑞/屏東縣○○鄉○○路00○0號）（警一卷第79頁） ⒐屏東縣政府警察局里港分局110年10月9日10時43分搜索扣押筆錄（吳振瑞/屏東縣○○鄉○○路00○0號）、扣押物品目錄表（警一卷第81-87頁） ⒑屏東縣政府營利事業登記證（金億商行）（警一卷第125頁） ⒒屏東縣政府警察局里港分局110年9月10日20時56分搜索扣押筆錄（黃妹/屏東縣○○鄉○○村○○路00號）、扣押物品目錄表（警一卷第127-133頁） ⒓屏東縣○○○○○○○○○○○○○○○○鄉○○段000號/蔡春發）（警一卷第169頁） ⒔曾偉倫與吳振瑞販賣銅線相關監視器翻拍畫面（警一卷第203-205頁） ⒕蔡顯隆遭竊地點照片1張（警一卷第205頁） ⒖曾偉倫相關估價單7張（警二卷第122-123頁） ⒗吳振瑞扣押物品照片1張（警二卷第127頁） ⒘屏東縣○○○○○里○○○000○○○○0000號扣押物品清單、扣押物品照片14張（偵二卷第55、65-77頁） 曾偉倫共同犯攜帶兇器竊盜罪，處有期徒刑柒月。未扣案之犯罪所得新臺幣參佰貳拾陸元，沒收，於全部或一部不能沒收時，追徵之。 吳振瑞共同犯攜帶兇器竊盜罪，處有期徒刑柒月。未扣案之犯罪所得新臺幣參佰貳拾陸元，沒收，於全部或一部不能沒收時，追徵之。 3（即起訴書附表編號3） 臺灣電力公司(許惠婷) 110年8月12日18時至24時 屏東縣高樹鄉舊庄二分7之3電桿 曾偉倫 阮思凡 在左列土地(舊庄村砂石場)，共同持破壞剪剪下電纜線後，載運離開現場，竊得之電纜線去皮後取得內部銅線20公斤，變賣所得為3750元，由2人朋分。(詳如110年8月13日估價單) 110年度偵字第11035號 ⒈被告曾偉倫、阮思凡於警詢、偵訊時之供述（警二卷第19-29、67-78頁；偵二卷第81-83、85-87頁） ⒉證人黃妹、許惠婷警詢之供述（警一卷第91-95、97-103、105-109頁；警二卷第116-117頁；偵一卷第49-51頁） ⒊黃妹指認犯罪嫌疑人紀錄表（警一卷111-117頁） ⒋屏東縣政府營利事業登記證（金億商行）（警一卷第125頁） ⒌曾偉倫簽名之竊盜及變賣時序說明（警二卷第37頁） ⒍吳振瑞110年10月9日18時0分指認犯罪嫌疑人紀錄表（警二卷46-49頁） ⒎本院110年聲搜字第699號搜索票（阮思凡/屏東縣○○○鄉○○巷00○0號）（警二卷第85頁） ⒏屏東縣政府警察局里港分局110年10月10日8時38分搜索扣押筆錄（阮思凡/屏東縣○○○鄉○○巷00○0號）、扣押物品目錄表（警二卷第86-90頁） ⒐屏東縣政府警察局110年10月8日屏警刑偵二字第11036811000號函（警二卷第118頁） ⒑許惠婷屏東縣政府警察局里港分局泰山派出所受（處）理案件證明單（警二卷第119頁） ⒒台灣電力公司電力線路設備失竊案統計表及失竊現場調查表報告表（警二卷第120-121頁） ⒓曾偉倫相關估價單7張（警二卷第122-123頁） ⒔曾偉倫所述與阮思凡共同竊盜相關照片9張（警二卷第133-137頁） ⒕屏東縣○○○○○里○○○000○○○○0000號扣押物品清單、扣押物品照片14張（偵二卷第55、65-77頁） 曾偉倫共同犯攜帶兇器竊盜罪，處有期徒刑拾月。未扣案之犯罪所得新臺幣壹仟捌佰柒拾伍元，沒收，於全部或一部不能沒收時，追徵之。 阮思凡共同犯攜帶兇器竊盜罪，累犯，處有期徒刑拾壹月。未扣案之犯罪所得新臺幣壹仟捌佰柒拾伍元，沒收，於全部或一部不能沒收時，追徵之。 4（即起訴書附表編號4） 臺灣電力公司(許惠婷) 110年8月15日18時至24時 (同上) 曾偉倫 阮思凡 在左列土地(舊庄村砂石場)，共同持破壞剪剪下電纜線後，載運離開現場，竊得之電纜線去皮後取得內部銅線6.7公斤、5.2公斤，變賣所得為1531元、1064元，由2人朋分。(詳如110年8月16日、19日估價單) (同上) ⒈被告曾偉倫、阮思凡於警詢、偵訊時之供述（警二卷第19-29、67-78頁；偵二卷第81-83、85-87頁） ⒉證人黃妹、許惠婷警詢之供述（警一卷第91-95、97-103、105-109頁；警二卷第116-117頁；偵一卷第49-51頁） ⒊黃妹指認犯罪嫌疑人紀錄表（警一卷111-117頁） ⒋屏東縣政府營利事業登記證（金億商行）（警一卷第125頁） ⒌本院110年聲搜字第699號搜索票（阮思凡/屏東縣○○○鄉○○巷00○0號）（警二卷第85頁） ⒍屏東縣政府警察局里港分局110年10月10日8時38分搜索扣押筆錄（阮思凡/屏東縣○○○鄉○○巷00○0號）、扣押物品目錄表（警二卷第86-90頁） ⒎屏東縣政府警察局110年10月8日屏警刑偵二字第11036811000號函（警二卷第118頁） ⒏許惠婷屏東縣政府警察局里港分局泰山派出所受（處）理案件證明單（警二卷第119頁） ⒐台灣電力公司電力線路設備失竊案統計表及失竊現場調查表報告表（警二卷第120-121頁） ⒑曾偉倫相關估價單7張（警二卷第122-123頁） ⒒曾偉倫所述與阮思凡共同竊盜相關照片9張（警二卷第133-137頁） ⒓屏東縣○○○○○里○○○000○○○○0000號扣押物品清單、扣押物品照片14張（偵二卷第55、65-77頁） 曾偉倫共同犯攜帶兇器竊盜罪，處有期徒刑玖月。未扣案之犯罪所得新臺幣壹仟貳佰玖拾柒元，沒收，於全部或一部不能沒收時，追徵之。 阮思凡共同犯攜帶兇器竊盜罪，累犯，處有期徒刑拾月。未扣案之犯罪所得新臺幣壹仟貳佰玖拾柒元，沒收，於全部或一部不能沒收時，追徵之。 5（即起訴書附表編號5） 郭紘瑋 110年9月5日0時至6時 屏東縣○○鄉○○路000號(大統畜牧股份有限公司鹽埔場) 曾偉倫 阮思凡 在左列土地(鹽埔廢棄豬舍)，共同持破壞剪剪下電纜線後，載運離開現場，竊得之電纜線去皮後取得內部銅線33公斤，變賣所得為5775元，由2人朋分。(詳如110年9月6日估價單) (同上) ⒈被告曾偉倫、阮思凡於警詢、偵訊時之供述（警二卷第19-29、67-78頁；偵二卷第81-83、85-87頁） ⒉證人黃妹、郭紘瑋警詢之供述（警一卷第91-95、97-103、105-109頁；警二卷第111-114頁；偵一卷第49-51頁） ⒊黃妹指認犯罪嫌疑人紀錄表（警一卷111-117頁） ⒋屏東縣政府營利事業登記證（金億商行）（警一卷第125頁） ⒌曾偉倫簽名之竊盜及變賣時序說明（警二卷第37頁） ⒍本院110年聲搜字第699號搜索票（阮思凡/屏東縣○○○鄉○○巷00○0號）（警二卷第85頁） ⒎屏東縣政府警察局里港分局110年10月10日8時38分搜索扣押筆錄（阮思凡/屏東縣○○○鄉○○巷00○0號）、扣押物品目錄表（警二卷第86-90頁） ⒏曾偉倫相關估價單7張（警二卷第122-123頁） ⒐屏東縣○○○○○里○○○000○○○○0000號扣押物品清單、扣押物品照片14張（偵二卷第55、65-77頁） 曾偉倫共同犯攜帶兇器竊盜罪，處有期徒刑拾壹月。未扣案之犯罪所得新臺幣貳仟捌佰捌拾柒元，沒收，於全部或一部不能沒收時，追徵之。 阮思凡共同犯攜帶兇器竊盜罪，累犯，處有期徒刑壹年。未扣案之犯罪所得新臺幣貳仟捌佰捌拾柒元，沒收，於全部或一部不能沒收時，追徵之。 6（即起訴書附表編號6） 郭紘瑋 110年9月6日18時至24時 (同上) 曾偉倫 吳振瑞 在左列土地(鹽埔廢棄豬舍)，共同持破壞剪剪下電纜線後，載運離開現場，竊得之電纜線去皮後取得內部銅線25.4公斤，變賣所得為5715元，由2人朋分。(詳如110年9月7日估價單) (同上) ⒈被告曾偉倫、吳振瑞於警詢、偵訊時之供述（警二卷第19-29、38-45頁；偵二卷第81-83、111-115頁） ⒉證人黃妹、郭紘瑋警詢之供述（警一卷第91-95、97-103、105-109頁；警二卷第111-114頁；偵一卷第49-51頁） ⒊曾偉倫110年9月10日14時38分指認犯罪嫌疑人紀錄表（警一卷第29-33頁） ⒋吳振瑞110年10月9日17時38分指認犯罪嫌疑人紀錄表（警一卷51-57頁） ⒌本院110年聲搜字第699號搜索票（吳振瑞/屏東縣○○鄉○○路00號）（警一卷第63頁） ⒍屏東縣政府警察局里港分局110年10月9日10時20分搜索扣押筆錄（吳振瑞/屏東縣○○鄉○○路00號）、扣押物品目錄表（警一卷第65-73頁） ⒎本院110年聲搜字第699號搜索票（吳振瑞/屏東縣○○鄉○○路00○0號）（警一卷第79頁） ⒏屏東縣政府警察局里港分局110年10月9日10時43分搜索扣押筆錄（吳振瑞/屏東縣○○鄉○○路00○0號）、扣押物品目錄表（警一卷第81-87頁） ⒐屏東縣政府營利事業登記證（金億商行）（警一卷第125頁） ⒑曾偉倫簽名之竊盜及變賣時序說明（警二卷第37頁） ⒒曾偉倫相關估價單7張（警二卷第122-123頁） ⒓吳振瑞扣押物品照片1張（警二卷第127頁） ⒔吳振瑞指認竊取電纜線之處所照片5張（鹽埔鄉高朗村產業道路）（警二卷第127-129頁） ⒕屏東縣○○○○○里○○○000○○○○0000號扣押物品清單、扣押物品照片14張（偵二卷第55、65-77頁） 曾偉倫共同犯攜帶兇器竊盜罪，處有期徒刑拾壹月。未扣案之犯罪所得新臺幣貳仟捌佰伍拾柒元，沒收，於全部或一部不能沒收時，追徵之。 吳振瑞共同犯攜帶兇器竊盜罪，處有期徒刑拾壹月。未扣案之犯罪所得新臺幣貳仟捌佰伍拾柒元，沒收，於全部或一部不能沒收時，追徵之。 7（即起訴書附表編號7） 郭紘瑋 110年9月7日中午某時 (同上) 曾偉倫 吳振瑞 在左列土地(鹽埔廢棄豬舍)，共同持破壞剪剪下電纜線後，載運離開現場，竊得之電纜線去皮後取得內部銅線50.5公斤，變賣所得為11352元，由2人朋分。(詳如110年9月8日估價單) (同上) ⒈被告曾偉倫、吳振瑞於警詢、偵訊時之供述（警二卷第19-29、38-45頁；偵二卷第81-83、111-115頁） ⒉證人黃妹、郭紘瑋警詢之供述（警一卷第91-95、97-103、105-109頁；警二卷第111-114頁；偵一卷第49-51頁） ⒊曾偉倫110年9月10日14時38分指認犯罪嫌疑人紀錄表（警一卷第29-33頁） ⒋吳振瑞110年10月9日17時38分指認犯罪嫌疑人紀錄表（警一卷51-57頁） ⒌本院110年聲搜字第699號搜索票（吳振瑞/屏東縣○○鄉○○路00號）（警一卷第63頁） ⒍屏東縣政府警察局里港分局110年10月9日10時20分搜索扣押筆錄（吳振瑞/屏東縣○○鄉○○路00號）、扣押物品目錄表（警一卷第65-73頁） ⒎本院110年聲搜字第699號搜索票（吳振瑞/屏東縣○○鄉○○路00○0號）（警一卷第79頁） ⒏屏東縣政府警察局里港分局110年10月9日10時43分搜索扣押筆錄（吳振瑞/屏東縣○○鄉○○路00○0號）、扣押物品目錄表（警一卷第81-87頁） ⒐屏東縣政府營利事業登記證（金億商行）（警一卷第125頁） ⒑曾偉倫簽名之竊盜及變賣時序說明（警二卷第37頁） ⒒曾偉倫相關估價單7張（警二卷第122-123頁） ⒓吳振瑞扣押物品照片1張（警二卷第127頁） ⒔吳振瑞指認竊取電纜線之處所照片5張（鹽埔鄉高朗村產業道路）（警二卷第127-129頁） ⒕屏東縣○○○○○里○○○000○○○○0000號扣押物品清單、扣押物品照片14張（偵二卷第55、65-77頁） 曾偉倫共同犯攜帶兇器竊盜罪，處有期徒刑壹年。未扣案之犯罪所得新臺幣伍仟陸佰柒拾陸元，沒收，於全部或一部不能沒收時，追徵之。 吳振瑞共同犯攜帶兇器竊盜罪，處有期徒刑壹年。未扣案之犯罪所得新臺幣伍仟陸佰柒拾陸元，沒收，於全部或一部不能沒收時，追徵之。 8（即起訴書附表編號8） 郭紘瑋 110年9月中旬某日時 屏東縣○○鄉○○路000號(大統畜牧股份有限公司繁昌場) 吳振瑞 阮思凡 在左列土地(廢棄豬舍)，共同持破壞剪竊取電纜線後，載運離開現場，變賣所得為2000元，由2人朋分。 (同上) ⒈被告吳振瑞、阮思凡於警詢、偵訊時之供述（警二卷第38-45、67-78頁；偵二卷第85-87、111-115頁） ⒉證人黃妹、郭紘瑋警詢之供述（警一卷第91-95、97-103、105-109頁；警二卷第111-114頁；偵一卷第49-51頁） ⒊本院110年聲搜字第699號搜索票（吳振瑞/屏東縣○○鄉○○路00號）（警一卷第63頁） ⒋黃妹指認犯罪嫌疑人紀錄表（警一卷111-117頁） ⒌吳振瑞110年10月9日18時0分指認犯罪嫌疑人紀錄表（警二卷46-49頁） ⒍本院110年聲搜字第699號搜索票（阮思凡/屏東縣○○○鄉○○巷00○0號）（警二卷第85頁） ⒎屏東縣政府警察局里港分局110年10月10日8時38分搜索扣押筆錄（阮思凡/屏東縣○○○鄉○○巷00○0號）、扣押物品目錄表（警二卷第86-90頁） ⒏阮思凡相關估價單2張（警二卷第124頁） ⒐阮思凡賣銅線相關監視器翻拍畫面（警二卷第125-126頁） ⒑吳振瑞扣押物品照片1張（警二卷第127頁） ⒒郭紘瑋帶同警方前往遭竊地點照片11張（警二卷第138-142頁） ⒓黃妹提供之收受物品、舊貨、五金廢料或廢棄物登記表4紙（偵一卷第59頁） ⒔屏東縣○○○○○里○○○000○○○○0000號扣押物品清單、扣押物品照片14張（偵二卷第55、65-77頁） 吳振瑞共同犯攜帶兇器竊盜罪，處有期徒刑捌月。未扣案之犯罪所得新臺幣壹仟元，沒收，於全部或一部不能沒收時，追徵之。 阮思凡共同犯攜帶兇器竊盜罪，累犯，處有期徒刑玖月。未扣案之犯罪所得新臺幣壹仟元，沒收，於全部或一部不能沒收時，追徵之。 

附表二：扣押物品
物品名稱 數量 所有人 1、手套 1包 吳振瑞 2、美工刀 1支 吳振瑞 3、小刀 1支 吳振瑞 4、破壞剪（已損壞） 1支 吳振瑞 5、手機（OPPO牌）（IMEI：000000000000000、000000000000000）（表面玻璃碎裂） 1支 吳振瑞 6、破壞剪 1支 阮思凡 7、手機（蘋果牌）（密碼：811300） 1支 阮思凡